臺灣高等法院刑事裁定
111年度聲字第219號
聲  請  人  臺灣高等檢察署檢察官
受  刑  人  翁紹庭



上列聲請人因受刑人數罪併罰有二裁判以上，聲請定其應執行之
刑（聲請案號：臺灣高等檢察署111年度執聲字第51號），本院
裁定如下：
    主  文
翁紹庭犯如附表所示各罪所處之刑，就併科罰金部分，應執行罰
金新臺幣柒萬伍仟元，如易服勞役，以新臺幣壹仟元折算壹日。
    理  由
一、聲請意旨略以：受刑人翁紹庭因違反槍砲彈藥刀械管制條例
    等數罪，先後經判決確定如附表，僅就併科罰金部分聲請定
    應執行刑，應依刑法第53條、第51條第7款規定定其應執行
    之刑，爰依刑事訴訟法第477條第1項聲請裁定等語。
二、按裁判確定前犯數罪者，併合處罰之；數罪併罰有二裁判以
    上者，應依刑法第51條之規定定其應執行之刑；宣告多數罰
    金者，於各刑中之最多額以上，各刑合併之金額以下，定其
    金額，刑法第50條第1項、第53條、第51條第7款分別定有明
    文。又裁判確定前犯數罪而併合處罰之案件，有二以上之裁
    判，應依刑法第51條第5款至第7款定應執行之刑時，最後事
    實審法院即應據檢察官之聲請，以裁定定其應執行之刑，殊
    不能因數罪中之一部分犯罪之刑業經執行完畢，而認檢察官
    之聲請為不合法，予以駁回。
三、經查，本件受刑人因於附表所示日期，犯如附表所示各罪，
    先後經臺灣桃園地方法院及本院判處如附表所示之刑，均經
    分別確定在案。茲檢察官聲請就附表所示各罪併科罰金部分
    定應執行刑（按至於有期徒刑部分，因附表編號1部分為得
    易服社會勞動之刑；附表編號2、編號3為不得易服社會勞動
    之刑，業據受刑人表明不聲請定執行刑，有臺灣桃園地方檢
    察署依102年1月23日修正之刑法第50條調查受刑人是否聲請
    定應執刑調查表【見本院卷第13頁】在卷可參，揆諸102年1
    月23日修正刑法第50條之修法意旨係因認不得易科罰金之罪
    與得易科罰金之罪合併，將造成得易科罰金之罪無法單獨易
    科罰金。故於刑法第50條第1項但書將易科罰金與易服社會
    勞動之罪，分別列舉得易科、不得易科、得易服與不得易服
    等不同情形之合併，以作為數罪併合處罰之依據。而受刑人
    請求檢察官聲請定應執行刑者，仍依第51條有關數罪併罰之
    方法所規定之情形，以作為定執行刑之準則。至於非屬刑法
    第50條第1項但書者，則仍應依刑法第53條、刑法第51條定
    其應執行刑，自不受前開102年1月23日修正之刑法第50條調
    查受刑人是否聲請定應執刑調查表之限制，併此敘明）。而
    附表所示各罪，其犯罪時間均在附表編號1所示裁判確定日
    前，本院並為各該犯罪事實之最後事實審法院，有上開判決
    書及本院被告前案紀錄表在卷可稽。又如附表編號1部分受
    刑人業已將罰金刑部分繳清（本院卷第63頁），揆諸前開說
    明，其與附表編號2至3所示之罪其罰金刑部分合於數罪併罰
    之要件，仍應就附表編號1至3所示之罪其罰金刑部分，合併
    定應執行刑，僅係檢察官就已執行之附表編號1所示部分，
    於換發執行指揮書時，應予扣除。是本院審核認聲請為正當
    ，並已發函請檢察官、受刑人於文到5日內具狀陳述意見，
    惟受刑人於民國111年1月20日收受後，迄未對本件定執行刑
    表示意見，有本院刑事庭111年1月18日院彥刑篤111聲219字
    第1110000332號函、本院送達證書附卷可參（見本院卷第83
    頁、第87頁），經斟酌檢察官之意見後（見本院卷第85頁）
    ，考量受刑人所犯如附表編號1係犯洗錢防制法第14條第1項
    之一般洗錢罪案件，附表編號2為非法製造可發射子彈具有
    殺傷力之槍枝罪，附表編號3為非法持有槍砲彈藥之主要組
    成零件罪，且附表編號2、3之犯罪時間尚屬密切，暨上揭犯
    罪反應出之人格特性及部分罪刑先前已定之執行刑，並權衡
    其行為責任與整體刑法目的及相關刑事政策等因素，爰依刑
    法第51條第7款規定，就附表所示各罪所處之刑，就併科罰
    金部分，定其應執行之刑，並諭知易服勞役之折算標準如主
    文所示。
四、依刑事訴訟法第477條第1項，刑法第53條、第51條第7款、
    第42條第3項前段，裁定如主文。　
中　　華　　民　　國　　111 　年　　2 　　月　　9 　　日
                  刑事第三庭    審判長法　官  張惠立
                                      法　官  廖怡貞
                                      法　官  鄭昱仁
以上正本證明與原本無異。
如不服本裁定，應於收受送達後五日內向本院提出抗告狀。
                                      書記官  劉靜慧    
中　　華　　民　　國　　111 　年　　2 　　月　　11　　日
附表：
編號  1 2 3 罪名  洗錢防制法 槍砲彈藥刀械管制條例 槍砲彈藥刀械管制條例 宣告刑  有期徒刑3月 併科新臺幣1萬元 有期徒刑5年2月 併科新臺幣6萬元 有期徒刑10月 併科新臺幣2萬元 犯罪日期  108年8月27日 108年4月中旬某時起至108年4月30日為警查獲日止 107年年底某時起至108年4月30日為警查獲日止 偵查機關年度案號  桃園地檢108年度偵字第28555號 桃園地檢108年度偵字第13585號 桃園地檢108年度偵字第13585號 最 後 事 實 審 法院 桃園地院 臺灣高院 桃園地院  案號 109年度金簡字第37號 110年度上訴字第820號 109年度重訴字第27號  判決日期 110年2月18日 110年5月18日 109年12月22日 確  定 判  決 法院 桃園地院 最高法院 桃園地院  案號 109年度金簡字第37號 110年度台上字第5502號 109年度重訴字第27號  確定日期 110年4月7日 110年10月6日 110年4月6日 得否易科罰金  否 否 否 備註  桃園地檢110年度執字第5435號（罰金刑部分已繳清而執行完畢）；得易服社會勞動 ⑴桃園地檢110年度執更字第3891號 ⑵附表編號2至3曾經桃園地院109年度重訴字第27號判決應執行有期徒刑5年8月，併科罰金7萬元確定